【裁判字號】    97,訴,148
【裁判日期】    970430
【裁判案由】    遷讓房屋等
【裁判全文】
臺灣彰化地方法院民事判決               97年度訴字第148號
原      告  甲○○
被      告  乙○○
                        號7樓.
上列當事人間請求遷讓房屋等事件，本院於民國97年4月21日言
詞辯論終結，茲判決如下：
    主  文
被告應將門牌號碼彰化縣員林鎮○○里○○路215巷9號7樓房屋
遷讓交還原告。
被告應給付原告新台幣貳萬貳仟元。
被告應自民國九十七年三月一日起，至交還前開房屋之日止，按
月給付原告新臺幣捌仟元。
原告其餘之訴駁回。
訴訟費用新台幣柒仟壹佰陸拾元由被告負擔新台幣陸仟肆佰元，
餘由原告負擔。
本判決原告勝訴部份於原告以新台幣壹拾玖萬元為被告預供擔保
後得假執行。
原告其餘假執行之聲請駁回。
    事實及理由
一、原告之聲明：
（一）被告應將門牌號碼彰化縣員林鎮○○里○○路215巷9號7
      樓房屋遷讓交還原告。
（二）被告應給付原告新台幣參萬貳仟元。
（三）被告應自民國九十七年三月一日起，至交還前開房屋之日
      止，按月給付原告新臺幣捌仟元。
     併陳明願供擔保後請求宣告假執行。
二、事實摘要：
（一）原告起訴主張：被告自民國96年3月1日起承租（續租）原
      告所有門牌號碼彰化縣員林鎮○○里○○路215巷9號7樓
      房屋（下稱系爭房屋），租期至97年2月28日止，租金每
      月新臺幣（下同）捌仟元，按月給付。惟被告自96年10月
      起至97年2月28日止共四個月未給付租金，積欠租金三萬
      貳仟元，現租期已屆滿，兩造間之租賃關係已消滅，被告
      拒不依約搬遷且未給付欠租，但屢催不理，被告於租期屆
      滿後，已無合法權源即無法律上原因仍佔用系爭房屋而受
      益，致原告受有相當於租金之損害，原告爰基於民法第76
      7條、第455條、第179條等規定訴請判決如上開聲明。
（二）被告對承租系爭房屋已於97年2月28日租期屆滿不爭執，
      然辯稱伊已支付八萬元租金，僅積欠二個月租金，伊希望
      續租，原告所請求之租金應扣除伊先前所支付之保證金一
      萬元云云，請求駁回原告之訴。
三、法院之判斷：
（一）原告主張之事上開事實，業據其提出建物登記謄本、房屋
      租賃契約金、郵局存證信函、存摺等影本為憑，被告亦對
      承租系爭房屋已於97年2月28日租期屆滿不爭執，堪信原
      告之主張為真正。
（二）兩造爭執者僅被告積欠租金究係四期或二期？查被告前已
      先後於96年8月3日及97年2月13日將二筆各四萬元共八萬
      元之租金匯入原告之帳戶內，此為兩造所不爭，足見在此
      一年租期內尚積欠二期租金，然原告主張前一租期內被告
      尚積欠96年1月及2月二個月之租金，經伊以郵局存證信函
      （其上載明自96年1月至今數月租金未付等語）向被告催
      討，被告仍未清償，被告辯稱已現金支付，為原告所否認
      ，被告就此有利於己之積極事實未依法舉證以實其說，況
      設若當時被告已現金支付，原告何須催告，被告收受催告
      函何以未曾反駁？足見被告所辯，尚難採信。
（三）兩造間之租賃關係自因屆期而消滅，被告仍未給付欠租及
      交還房屋，又被告逾期不遷讓，無權占用系爭房屋，妨害
      原告之使用收益。從而，原告主張依據租賃關係與不當得
      利等法律關係，訴請被告給付欠租及遷讓交還房屋併賠償
      原告每月相當於租金之損害捌仟元，於法並無不合。惟查
      ，原告所請求之租金三萬二千元，被告既主張以先前所支
      付之保證金（押金）一萬元抵銷，自應扣除壹萬元，原告
      所請求之租金僅於二萬二千元範圍內有理由，逾此範圍之
      請求即無理由，應予駁回。
（四）本判決原告勝訴部份陳明願供擔保請求宣告假執行，爰酌
      定相當金額准許之。原告其餘之訴既遭駁回，其假執行之
      聲請即失所附麗，應併予駁回。
結論：據上論結，本件原告之訴為一部有理由、一部無理由，依
      民事訴訟法第79條、第390條第2項，判決如主文。
中    華    民    國    97    年    4    月    30    日
                  民事第一庭    法  官  施坤樹
以上正本係照原本作成。
如對判決上訴，應於判決送達後20日內向本院提出上訴狀（須附
繕本及繳納上訴費用）。
中    華    民    國    97    年    5     月    1     日
                                書記官  陳秀香


司法院資訊處製作；財團法人民間司法改革基金會備份。
